【裁判字號】    97,交聲,2012
【裁判日期】    971020
【裁判案由】    聲明異議
【裁判全文】
臺灣高雄地方法院刑事裁定            97年度交聲字第2012號
原處分機關  交通部公路總局高雄區監理所
法定代理人  陳聰乾
異  議  人
即受處分人  甲○○
上列異議人即受處分人因違反道路交通管理處罰條例案件，對於
交通部公路總局高雄區監理所民國97年8 月25日所為之處分（原
處分案號：高監營裁字第裁80-BO0000000號）聲明異議，本院裁
定如下：
    主  文
異議駁回。
    理  由
一、聲明意旨略以：異議人即受處分人甲○○（下稱異議人）於
    民國97年7 月25日晚上11時4 分許，駕駛車牌號碼209-BDN
    號重型機車（下稱系爭機車），由右昌往楠梓方向行駛，於
    行經右昌街150 巷有燈光號誌管制之交岔路口（下稱系爭路
    口）時，被警依違反道路交通管理處罰條例第53條第1 項闖
    紅燈之規定攔截掣單舉發，嗣異議人提出申訴，原處分機關
    仍認異議人確有上開違規行為，乃於97年8 月25日，以高監
    營裁字第裁80-BO0000000號裁決書，裁處異議人罰鍰新臺幣
    （下同）1,800 元，並記違規點數3 點，然系爭路口在異議
    人經過時，已轉換為閃光運作，其並未違規闖紅燈，爰依法
    聲明異議等語。
二、異議人主張除違規時間、燈號運作、有無闖紅燈外之上開事
    實，核與原處分機關移送卷所附之舉發違反道路交通管理事
    件通知單、異議人提出之違反道路交通管理事件陳述單、舉
    發單位高雄市政府警察局楠梓分局之陳述意見函、原處分機
    關裁處之違反道路交通管理事件裁決書所示相符，堪信為真
    實，則異議人約於上開時間，駕駛系爭機車經過系爭路口，
    未停車直接通過，而被警攔截掣單舉發之事實，應可認定。
三、本件異議人駕駛系爭機車於97年7 月25日經過系爭路口時，
    約為晚上11時4 分許，此有舉發違反道路交通管理事件通知
    單之記載可據，且為異議人所不爭執，堪信為真實。而依證
    人即本件違規之舉發警員陳仁彥證稱略以：異議人在上開時
    間通過系爭路口時，交通號誌尚正常運作，且異議人確有闖
    紅燈之違規行為（詳97年9 月22日訊問筆錄第2 頁至第3 頁
    ），經核證人係一般執法警員，與異議人並無特別關係，如
    非異議人確有闖紅燈之違規行為，並無為不實舉發之必要，
    所證自可採信，則異議人在上開時間確有闖紅燈之違規行為
    ，應可認定。至高雄市政府交通局97年10月2 日高市交管字
    第0970045875號函（下稱交通局函）雖覆稱：系爭路口之號
    誌，每日早上6 時至晚上11時，依控制器內部設定採GPS 衛
    星對時，自動轉換為2 時相3 色號誌正常運作，其餘時段則
    為閃光運作等語，惟因製造技術上之限制，一般人使用之報
    時工具原難期必屬精準而毫無誤差，參之使用者對時間精確
    度之需求及容忍度不同，報時工具誤差至何程度始予調整亦
    因人而異，是不同報時工具所顯示之時間，原可能存有一定
    之誤差，此為社會之通念，本件舉發之違規時間在晚上11時
    4 分，該時間如屬正確無訛，依上開交通局函所示，系爭路
    口之交通號誌應已轉為閃光運作，然異議人確有闖紅燈之違
    規行為業經證人即舉發警員陳仁彥證稱如前，且舉發違規之
    晚上11時4 分，距該交通號誌轉換為閃光運作之晚上11時，
    僅相距4 分鐘，自在社會通念所認計時器可能之誤差範圍內
    ，足見異議人確於交通號誌仍按2 時相3 色號誌正常運作尚
    未轉換為閃光前，經過系爭路口時違規闖紅燈，違規時間應
    為97年7 月25日晚上接近11時，非在當晚11時4 分，上開交
    通局函所示尚無法為異議人未違規之證明，而原處分機關對
    於違規時間雖有誤認，但因誤差僅數分鐘，自不影響裁處違
    規事實之同一，併予敘明。
四、按汽車駕駛人，行經有燈光號誌管制之交岔路口闖紅燈者，
    處1,800 元以上5,400 元以下罰鍰；汽車駕駛人有第43條、
    第53條或第54條情形之一者，各記違規點數3 點，道路交通
    管理處罰條例第53條第1 項、第63條第1 項第3 款分別定有
    明文。異議人既有上開闖紅燈之違規行為，原處分機關予以
    裁處罰緩1,800 元及記違規點數3 點，依上規定所示尚無不
    合，異議人聲明異議自無理由。
五、據上論斷，依道路交通案件處理辦法第19條，裁定如主文。
中    華    民    國    97    年    10    月    20    日
                  刑事第八庭    法  官  鄭峻明
以上正本證明與原本無異。
如不服本裁定應於送達後5日內向本院提出抗告狀。
中    華    民    國    97    年    10    月    20    日
                                書記官  顏宗貝


司法院資訊處製作；財團法人民間司法改革基金會備份。
